臺灣板橋地方法院交通事件裁定　　　　　　　　　　九十三年度交聲字第五八七號
　　原處分機關　交通部公路總局臺北區監理所
　　異　議　人
　　即受處分人　大陳消防安全有限公司
　　代　表　人　甲○○
右列受處分人因違反道路交通管理處罰條例案件，對於交通部公路總局臺北區監理所
九十三年四月五日北監自裁字第裁四０－ＡＢＹ四六五三七六、裁四０－ＡＢＹ四六
五三七七號所為之裁決處分（原舉發案號：臺北市政府警察局九十三年二月三日北市
警交大字第ＡＢＹ四六五三七六、ＡＢＹ四六五三七七號），聲明異議，本院裁定如
左：
    主  文
異議駁回。
    理  由
一、原處分意旨略以：異議人即受處分人大陳消防安全有限公司所有之車牌號碼５Ｔ
    －４７９２號自用一般小客貨車，於民國（下同）九十三年二月三日十七時五十
    八分許，沿臺北市○○路北往南方向，跨越雙黃線逆向駛入來車道，經執勤警員
    以指揮棒並鳴笛示意攔停，竟不依指示停車接受稽查，而加速逃逸，且於行至有
    燈光號誌管制之同市○○路與和平西路交岔路口時，再度闖越紅燈右轉離去，嗣
    由原舉發機關即臺北市政府警察局萬華分局交通分隊警員逕行舉發，並移送原處
    分機關即交通部公路局臺北區監理所，分別依道路交通管理處罰條例第五十三條
    、第六十條第一項、第四十五條第三款規定，裁處：(一)罰鍰共計新臺幣（下同）
    五千七百元，罰鍰限於九十三年五月五日前繳納，逾期不繳納，自同年月六日起
    加倍罰鍰為一萬一千四百元，並限於同年月二十日前繳納，逾期仍不繳納加倍罰
    鍰者，依法移送強制執行（以上為北監自裁字第裁四０－ＡＢＹ四六五三七六號
    部分）；(二)罰鍰九百元，罰鍰限於九十三年五月五日前繳納，逾期不繳納，自同
    年月六日起加倍罰鍰為一千八百元，並限於同年月二十日前繳納，逾期仍不繳納
    加倍罰鍰者，依法移送強制執行（以上為北監自裁字第裁四０－ＡＢＹ四六五三
    七七號部分）等語。
二、異議意旨略以：異議人所有之上開汽車於上述時間並未出勤至違規地點，且本件
    舉發亦無相關相片及存證相證據以供查證，本件應係誤遭舉發及裁處，爰聲明異
    議，請求撤銷原處分云云。
三、按汽車駕駛人，行經有燈光號誌管制之交岔路口闖紅燈者，處一千八百元以上
    五千四百元以下罰鍰；又汽車駕駛人，駕駛汽車有違反道路交通管理處罰條例之
    行為，經交通勤務警察或法令執行交通稽查任務人員制止時，不聽制止或拒絕停
    車接受稽查而逃逸者，處三千元以上六千元以下罰鍰；汽車駕駛人爭道行駛有不
    依規定駛入來車道之情形者，處六百元以上一千八百元以下罰鍰，道路交通管理
    處罰條例第五十三條、第六十條第一項、第四十五條第三款分別定有明文。
四、經查：
  (一)本件異議人所有之車牌號碼５Ｔ－４７９２號自用一般小客貨車，於九十三年二
    月三日十七時五十八分許，沿臺北市○○路北往南方向，跨越雙黃線逆向駛入來
    車道，適遭斯時在其車正前方之西園路與和平西路交岔路口執行疏導勤務之原舉
    發機關臺北市政府警察局萬華分局交通分隊警員乙○○發現，旋以指揮棒並鳴笛
    示意攔停，惟仍不依指示停車接受稽查，反而加速逃逸，且於行至有燈光號誌管
    制之上開交岔路口時，再度闖越紅燈右轉和平西路離去，乃由原舉發機關警員逕
    行舉發等節，業據證人即當時執行疏導勤務暨負責執行本件舉發任務之臺北市政
    府警察局萬華分局交通分隊警員乙○○於本院訊問時到庭結證明確，並有警員乙
    ○○當庭繪製之現場位置圖一紙、臺北市政府警察局九十三年二月三日北市警交
    大字第ＡＢＹ四六五三七六、ＡＢＹ四六五三七七號舉發違反道路交通管理事件
    通知單影本二紙附卷可稽，堪認本件確有前揭違規事實，殆無疑問；至異議人雖
    執前詞置辯，惟本件執行交通勤務警員發現上述違規情形時，係位於上開異議人
    車輛之正前方即前揭現場位置圖內箭頭所指的圓點位置，斯時另有一名替代役男
    站在該交岔路口正中央指揮交通，該車於右轉過程中，替代役男曾上前攔阻，險
    遭該車撞及，警員遂將該車之車號及特徵記在其隨身手冊，並當場與替代役男互
    核相符，嗣返回臺北市政府警察局萬華分局交通分隊，再次與電腦車籍資料之車
    號、顏色、廠牌核對一致無訛後，始填寫上開舉發通知單予以逕行舉發等情，業
    據證人乙○○於本院訊問時到庭證述綦詳，且有其庭呈附卷之工作記簿影本及卷
    附之臺北市政府警察局萬華分局九十三年二月二十三日北市警萬分交字第０九三
    六０八一四八００號書函影本一份可資佐證，本件舉發警員既已依一般舉發慣例
    踐履慎密之確認程序，並經核對無訛後始予舉發，自難遽認其間有因誤記車號而
    誤為舉發之疏失情形，再本院同時傳喚異議人及證人乙○○到庭訊問結果，證人
    對於上開自用一般小客貨車之車號、顏色、款式等項所陳內容（當時我有看清楚
    這輛車的車號是五Ｔ－四七九二號，顏色是銀色，外觀我現在想不太起來，不過
    當時我都有看清楚並且立刻把它記在我隨身的手冊上，然後回交通分隊寫舉發單
    時，並且有寫在舉發單上‧‧‧─參見本院九十三年五月二十六日訊問筆錄第五
    頁），核與異議人代理人所陳內容（‧‧‧公司車子是中華三菱、銀白色的廂型
    車，是類似ＣＲＶ休旅車的外觀，有車頭，也就是ＦＲＥＥＣＡ‧‧‧─參見本
    院九十三年五月二十六日訊問筆錄第二頁），均屬相符，而本件舉發通知單駕駛
    人姓名欄內確有記載「中華」、「銀色」之文字，亦經本院核閱無誤，凡此益見
    異議人空言辯稱其所有之上開汽車於上述時間並無出勤至違規地點云云，純屬事
    後圖卸推託之詞，要無足採。
  (二)按逕行舉發違反道路交通管理事件，經汽車所有人依通知單之應到案日期前到案
    ，並告知違規駕駛人姓名、
    規駕駛人到案依法處理；逾應到案日期，處罰機關應依本條例第八十五條第三項
    規定處罰該汽車所有人，違反道路交通管理事件統一裁罰基準及處理細則第二十
    四條定有明文。本件異議人所有之車牌號碼５Ｔ－４７９２號自用一般小客貨車
    ，確有於九十三年二月三日十七時五十八分許，沿臺北市○○路北往南方向，跨
    越雙黃線逆向駛入來車道，旋經執勤警員以指揮棒並鳴笛示意攔停，惟仍不依指
    示停車接受稽查，反而加速逃逸，且於行至有燈光號誌管制之同市○○路與和平
    西路交岔路口時，再度闖越紅燈右轉離去，乃由原舉發機關即臺北市政府警察局
    萬華分局交通分隊警員逕行舉發之違規事實，既已如上述，而本件舉發違反道路
    交通管理事件通知單，係定其應到案日期為九十三年三月六日，亦有該等舉發通
    知單影本二份在卷足憑，惟異議人先後於九十三年二月十日、同年四月二十一日
    提出申訴及聲明異議之際，均未依上述規定陳明其車當時實際駕駛人為何人，有
    其申訴書影本一紙及聲明異議狀一份在卷可查，足見異議人並未於上述應到案日
    期前到案向處罰機關告知違規駕駛人姓名、
    議人，則原處分機關逕以該自用小客貨車車主即異議人本人為處罰對象，自屬適
    法有據。
  (三)本件異議人所有之車輛既確有前揭「汽車駕駛人爭道行駛有不依規定駛入來車道
    」、「行經有燈光號誌管制之交岔路口闖紅燈」及「違反處罰條例之行為，拒絕
    停車接受稽查而逃逸」之違規事實，異議人又未依違反道路交通管理事件統一裁
    罰標準及處理細則第二十四條規定，於其舉發違反道路交通管理事件通知單所定
    之應到案日期前到案，並告知違規駕駛人姓名、
    陳各端，又無從憑以認定原處分機關所為之裁決處分有何違誤或不當之處，則原
    處分機關援引前揭道路交通管理處罰條例規定對異議人為上開處分，自屬適法有
    據，本件聲明異議顯無理由，應予駁回。
據上論斷，應依道路交通案件處理辦法第十九條，裁定如主文。
中      華      民      國      九十三      年     六     月    十八    日
                                        臺灣板橋地方法院交通法庭
                                            法  官  王  屏  夏
右正本證明與原本無異。
如不服本裁定，應於送達後五日內向本院提出抗告狀。
                                            書記官  楊  璧  華
中      華      民      國      九十三      年     六     月    十八    日
